【裁判字號】    90,交訴,20
【裁判日期】    900725
【裁判案由】    公共危險等
【裁判全文】
臺灣花蓮地方法院刑事判決                            九十年度交訴字第二號
    公  訴  人  臺灣花蓮地方法院檢察署檢察官
    被      告  甲○○
右列被告因公共危險等案件，經檢察官提起公訴（九十年度偵字第一四三二號），本
院判決如左：
    主  文
甲○○駕駛動力交通工具肇事，致人受傷而逃逸，處有期徒刑伍月，如易科罰金，以
參佰元折算壹日。緩刑參年。
被訴過失傷害部分公訴不受理。
    事  實
一、甲○○於民國九十年四月五日上午五時許，駕駛車牌號碼ＷＳ－六九六Ｏ號自用
    小客車，沿花蓮縣吉安鄉○○路○段由北往南行駛，途經該路與中原路口時，疏
    未留意前方車輛之動態，不慎從後追撞乙○○所駕駛之ＲＡＣ－三七二號機車，
    致乙○○受有頭部外傷、左頂血腫、腰挫傷、左肩及兩膝挫擦傷等傷害。甲○○
    肇事後，並未下車處理，反而加速逃逸。嗣於同日上午六時四十分許，始向花蓮
    縣警察局吉安分局北昌派出所自首過失傷害及肇事逃逸二犯罪。
二、案經乙○○告訴及花蓮縣警察局吉安分局報告台灣花蓮地方法院檢察署檢察官偵
    查起訴。
    理  由
甲、有罪部分
一、訊據被告甲○○矢口否認有肇事逃逸之犯行，辯稱：其撞到告訴人乙○○之後，
    雖有離開車禍現場，但隔了二十分鐘後有回到車禍現場，現場已沒有人，後來也
    有到派出所自首等語。經查右揭犯罪事實，業據告訴人乙○○於警訊中指訴綦詳
    ，並有診斷書及道路交通事故調查報告表各一紙附卷可稽。雖證人即被告妻子姜
    惠嫻亦附和被告稱：其先生肇事後離開現場，約二十分鐘才回到現場等語。然被
    告於警訊已坦承：其因一時緊張，且四處無人，而逃離現場，前往花蓮縣鳳林鎮
    西林村其太太娘家，於九十年四月五日上午六時四十分許，前往北昌派出所投案
    自首等語（見刑案偵查卷宗第九頁）。是被告於警訊中均未提及有返回現場查看
    ，其此部份所辯，顯不可採。證人姜惠嫻之證詞應係偏袒之詞，亦不足採信。況
    刑法第一百八十五條之四肇事逃逸罪之立法目的，係為維護交通安全，加強救護
    ，減少車禍被害人之死傷，促使駕駛人於肇事後，能對被害人即時救護，而制定
    本條規定。故被告於肇事後，逃離現場，未對告訴人立即救護，即構成本罪，不
    因其事後有無到現場查看，而有不同。本件事證明確，被告犯行堪予認定。
二、核被告所為，係犯刑法第一百八十五條之四肇事逃逸罪。又被告於犯罪後，在警
    方發現犯罪前，向警方自首，而接受裁判，有上開道路交通事故調查報告表可參
    ，應依自首之規定，減輕其刑。爰審酌被告犯罪之動機、手段、所生之危害、已
    與告訴人達成調解，有調解書一紙附卷可稽，及事後否認犯行等一切情狀，量處
    如主文所示之刑，並諭知易科罰金之折算標準。末查被告前未曾受有期徒刑以上
    刑之宣告，此有台灣高等法院被告全國前案紀錄表一份在卷可參，因一時短於思
    慮，致觸犯本件犯行，並業與告訴人達成調解，已如前述，經本次刑之教訓，當
    知所警惕，信無再犯之虞，本院認前開對其宣告之刑，以暫不執行為適當，爰宣
    告緩刑三年，以勵來茲。
乙、不受理部分：
一、公訴意旨另以：被告於九十年四月五日上午五時許，駕駛車牌號碼ＷＳ－六九六
    Ｏ號汽車，沿花蓮縣吉安鄉○○路○段由北往南行駛，途經該路與中原路口時，
    本應隨時注意車前狀況，並採取必要安全措施，乃疏於注意，未留意前方車輛之
    動態，而貿然前駛，不慎追撞告訴人乙○○所駕駛之ＲＡＣ－三七二號機車，致
    告訴人乙○○受有頭部外傷左頂血腫等傷害，因認被告另涉有刑法第二百八十四
    條第一項前段過失傷害罪嫌（起訴書誤載為第二百七十六條第一項過失致死罪嫌
    ）云云。
二、按告訴乃論之罪，告訴人於第一審辯論終結前得撤回其告訴，又告訴經撤回者，
    應諭知不受理之判決，刑事訴訟法第二百三十八條第一項、第三百零三條第三款
    分別定有明文。
三、查本件告訴人乙○○告訴被告過失傷害案件，起訴書認係觸犯刑法第二百八十四
    條第一項前段過失傷害罪（起訴法條誤載為第二百七十六條第一項），依同法第
    二百八十七條前段之規定，須告訴乃論。茲據告訴人具狀撤回告訴，有刑事撤回
    告訴聲請書一份在卷可參，依照首開說明，應諭知不受理之判決。
據上論斷，應依刑事訴訟法第二百九十九條第一項前段、第三百零三條第三款，刑法
第一百八十五條之四、第六十二條前段、第四十一條第一項前段、第七十四條第一款
，罰金罰鍰提高標準條例第二條，判決如主文。
本案經檢察官李子春到庭執行職務
中      華      民      國    九十      年      七      月    二十五    日
                                      臺灣花蓮地方法院刑事庭
                                          法  官  李世華
右正本證明與原本無異。
如對本判決不服，應於送達後十日內，向本院提出上訴狀。（應抄附繕本）
                                  法院書記官
中      華      民      國    八  十  八  年    十一    月    二十六    日


司法院資訊處製作；財團法人民間司法改革基金會備份。
